臺灣高雄地方法院刑事判決　　　　　100年度交簡上字第212號
上　訴　人　臺灣高雄地方法院檢察署檢察官
被　　　告　王文傑
上列上訴人因被告業務過失傷害案件，不服本院高雄簡易庭於中
華民國100 年8 月25日100 年度交簡字第3059號所為第一審簡易
判決（起訴書案號：100 年度調偵字第407 號），提起上訴，本
院管轄之第二審合議庭判決如下：
    主  文
上訴駁回。
    事  實
一、王文傑領有適當之駕駛執照，任職於通盈通運有限公司擔任
    送貨司機，並以駕駛貨車載送貨物為業，為從事駕駛業務之
    人，其於民國99年3 月8 日上午10時許，駕駛車牌號碼569-
    AJ號大貨車，沿高雄市○○區○○路由東往西方向行駛，行
    經該路段122 之2 號前彎道處時，本應注意車前狀況，且在
    劃有分向限制線之路段，不得駛入來車之車道內，應在遵行
    之車道內行駛，而依當時天候晴朗、日間有自然光線、柏油
    路面、路面乾燥無缺陷等情狀，並無不能注意之情事，竟疏
    於注意，為閃避前方由許富誠（另經臺灣高雄地方法院檢察
    署檢察官以99年度偵字第28718 號為不起訴處分確定）所駕
    駛、停放在該路段122 之2 號前路邊車牌號碼WO-691號小貨
    車，竟貿然超越雙黃線行駛於對向車道，適有劉詳譽騎乘車
    牌號碼HA2-875 號重型機車沿該路段由西向東超速行駛至上
    開地點，因閃避不及，致二車發生碰撞，劉詳譽人車倒地，
    因此受有右小腿脛骨開放性骨折、右小腿脛骨平台骨折、右
    小腿皮膚壞死及缺損等傷害。而王文傑於肇事後停留在現場
    ，在未被有偵查犯罪職權之機關或公務員知悉犯罪行為人前
    ，於據報到場處理車禍事故之員警前往處理時，坦承肇事，
    自首而接受裁判。
二、案經劉詳譽訴由臺灣高雄地方法院檢察署檢察官偵查起訴。
    理  由
壹、證據能力部分：
    按被告以外之人於審判外之言詞或書面陳述，除法律有規定
    者外，不得作為證據；被告以外之人於審判外之陳述，雖不
    符前4 條之規定，而經當事人於審判程序同意作為證據，法
    院審酌該言詞陳述或書面陳述作成時之情況，認為適當者，
    亦得為證據；當事人、代理人或辯護人於法院調查證據時，
    知有第159 條第1 項不得為證據之情形，而未於言詞辯論終
    結前聲明異議者，視為有前項之同意，刑事訴訟法第159 條
    第1 項、第159 條之5 分別定有明文。本件以下所引用之各
    項供述證據，因檢察官、被告均未於言詞辯論終結前聲明異
    議，本院審酌前開證據作成或取得時之狀況，並無違法或不
    當情事，復經本院於審判期日依法進行調查、辯論，應均具
    證據能力，合先敘明。
貳、實體部分：
一、上開犯罪事實，業據被告王文傑於本院審理時坦承不諱（見
    本院審交易卷第27頁，本院交簡上卷第52頁、第66頁、第76
    頁），核與證人即告訴人劉詳譽、證人許富誠於偵查中之具
    結證述情節相符（見偵卷第20頁至第21頁），並有高雄醫學
    大學附設中和紀念醫院99年4 月8 日診字第990408031 號、
    99年4 月12日診字第990412079 號、99年7 月2 日診字第99
    0702207 號、99年8 月13日診字第990813217 號診斷證明書
    、大東醫院99年8 月16日乙診字第0000029804號及99年8 月
    16日乙診字第0000028220號診斷證明書、道路交通事故現場
    圖、道路交通事故調查報告表(一)(二)、仁武分局交通組A2道路
    交通事故談話紀錄表3 紙、現場照片8 張、職務報告及高雄
    市政府交通局車輛行車事故鑑定委員會100 年5 月5 日高市
    車鑑字第1000002513號函暨所附鑑定意見書附卷可稽（見偵
    卷第4 頁至第9 頁、第31頁至第38頁、第41頁，調偵卷第11
    頁至第12頁反面），堪認被告上開任意性自白，確均與事實
    相符。本件事證明確，被告犯行洵堪認定，應予依法論科。
二、本件被告於案發時係任職於通盈通運有限公司擔任送貨司機
    乙節，業據其自承在卷，並有職業聯結車駕駛執照（見本院
    審交易卷第13頁）可佐，被告既係以駕駛貨車載送貨物為其
    業務，即為從事駕駛業務之人，其因業務上之過失致告訴人
    劉詳譽受有傷害，核其上開所為，係犯刑法第284 條第2 項
    前段之業務過失傷害罪。又被告於肇事後仍停留於現場，並
    於有偵查犯罪職權之機關或公務員僅知犯罪事實，但不知犯
    罪人前，主動向據報前往處理之員警坦承肇事等情，有高雄
    市政府警察局交通警察大隊100 年8 月8 日高市警交安字第
    1000030745號函暨所附道路交通事故肇事人自首情形紀錄表
    在卷可參（見本院審交易卷第31頁至第32頁），足認被告在
    其所為業務過失傷害犯行未被發覺之前，即主動向處理員警
    自首而接受裁判，已符合自首要件，爰依刑法第62條前段規
    定，減輕其刑。
三、本件原審以被告犯行明確，並審酌被告以駕駛大貨車為業，
    竟不知恪遵交通規則，疏未注意車輛應在遵行車道內行駛及
    車前狀況，為閃避許富誠所駕駛、停放在路邊之小貨車，而
    貿然超越雙黃線行駛於對向車道，致與告訴人劉詳譽發生碰
    撞，造成告訴人受有右小腿脛骨開放性骨折、右小腿脛骨平
    台骨折、右小腿皮膚壞死及缺損等傷害，且迄未與告訴人達
    成和解，賠付告訴人所受損害，惟念及其犯後坦承犯行，尚
    表悔悟，又告訴人駕駛重型機車超速行駛，亦為本件車禍肇
    事之次因等一切情狀，依刑事訴訟法第449 條第2 項、第3
    項、第454 條第2 項，刑法第284 條第2 項前段、第62條前
    段、第41條第1 項前段，刑法施行法第1 條之1 第1 項、第
    2  項，量處有期徒刑4  月，並諭知如易科罰金，以新臺幣
    1,000 元折算1 日，其認事用法，核無不合。檢察官循告訴
    人之請求上訴意旨雖以：原審量刑雖已考量告訴人受有右小
    腿脛骨開放性骨折、右小腿脛骨平台骨折、右小腿皮膚壞死
    及缺損等傷害，然卻疏未審酌告訴人因本案受傷，迄今右脛
    腓骨骨折未癒合、右脛骨平原骨折、右踝僵直，主動式活動
    0 至5 度，被動式活動0 至30度，現已呈輕度肢障，並領有
    身心障礙手冊，且因此傷勢致工資遽減，使生活陷入困境等
    情，原審量刑是否妥適，已非無疑；又被告貿然超越雙黃線
    行駛對向車道，致撞擊告訴人，其違反義務之程度更屬重大
    ，況被告就本件6 次調解均推給保險公司，迄今仍未與告訴
    人達成和解，實難謂其犯後態度有何可取之處，原審量刑實
    屬過輕為由，請求將原判決撤銷，更為適當之判決等語。惟
    關於刑罰之量定，係實體法上賦予法院得為自由裁量之事項
    ，然仍應審酌刑法第57條所列各款事由及一切情狀，為酌量
    輕重之標準，並非漫無限制，倘其未有逾越法律所規定之範
    圍，或濫用其權限，即不得任意指摘為違法，而在同一犯罪
    事實與情節，如別無其他加重或減輕之原因，對於量定之刑
    亦無過重或失輕之不當情形，原則上應予尊重（最高法院85
    年度臺上字第2446號判決意旨、75年臺上字第70 33 號判例
    意旨參照）。本件原審已審酌被告未遵守交通規則致生本件
    車禍，並因此使告訴人受有傷害，另亦審酌被告迄今未與告
    訴人和解，暨告訴人超速行駛亦為肇事次因等情，實已詳細
    記載並審酌關於刑法第57條科刑之一切情狀，在適法範圍內
    行使其量刑之裁量權，量刑亦屬妥適，是檢察官循告訴人之
    請求提起上訴，指摘原判決不當，求予撤銷改判，為無理由
    ，應予駁回。
據上論斷，應依刑事訴訟法第455  條之1 第1 項、第3  項、第
368 條，判決如主文。
本案經檢察官吳書怡到庭執行職務。
中    華    民    國   100    年    11    月    30    日
                  刑事第九庭    審判長法  官  鄭詠仁
                                      法  官  王麗芳
                                      法  官  王宗羿
以上正本證明與原本無異。
本判決不得上訴
中    華    民    國   100    年    11    月    30    日
                                書記官  王淑娟
附錄本案論罪科刑法條全文
中華民國刑法第284條
因過失傷害人者，處6 月以下有期徒刑、拘役或5 百元以下罰金
；致重傷者，處1 年以下有期徒刑、拘役或5 百元以下罰金。
從事業務之人，因業務上之過失傷害人者，處1 年以下有期徒刑
、拘役或1 千元以下罰金；致重傷者，處3 年以下有期徒刑、拘
役或2 千元以下罰金。